【裁判字號】    99,易,1064
【裁判日期】    990812
【裁判案由】    贓物
【裁判全文】
臺灣臺中地方法院刑事判決              99年度易字第1064號
公  訴  人  臺灣臺中地方法院檢察署檢察官
被      告  甲○○
上列被告因贓物案件，經檢察官提起公訴（99年度偵字第5110號
、第5534號），本院判決如下：
    主    文
甲○○收受贓物，累犯，處拘役伍拾日，如易科罰金，以新臺幣
壹仟元折算壹日。
    犯罪事實
一、甲○○前因詐欺案件，經本院以96年度易字第3904號判處有
    期徒刑5月，經減刑為有期徒刑2月又15日，如易科罰金，以
    銀元300元即新臺幣（下同）900元折算1日確定，於民國97
    年1月28日，易科罰金執行完畢。吳明華（經檢察官另簽分
    通緝）為甲○○之胞兄。詎甲○○明知吳明華所持有之MOTO
    ROLA廠牌、V3型號、序號000000000000000號行動電話1支，
    係來路不明之贓物，竟仍基於收受贓物之犯意，於98年10月
    初某日，在其位於臺中縣豐原市○○路59巷6號之住處，自
    吳明華處收受上開MOTOROLA廠牌之行動電話1支。甲○○隨
    後於98年10月23日持該MOTOROLA廠牌之行動電話，至臺中縣
    豐原市○○街13號，以新臺幣（下同）650元之代價將之出
    賣予不知情之吳俊良。嗣經警循線查悉上情。
二、案經臺中市警察局第五分局報告臺灣臺中地方法院檢察署檢
    察官偵查起訴。
    理    由
壹、程序事項：
一、按法院認為應科拘役、罰金或應諭知免刑或無罪之案件，被
    告經合法傳喚無正當理由不到庭者，得不待其陳述逕行判決
    ，刑事訴訟法第306條定有明文。查被告於本院99年7月29日
    之審判期日，經合法傳喚無正當理由而未到庭，有送達證書
    及審判筆錄附卷可按，本院認為本案為處拘役之案件，爰不
    待其陳述，逕依刑事訴訟法第306條之規定逕行判決。
二、按被告以外之人於審判外之陳述雖不符刑事訴訟法第159條
    之1至之4等規定，而經當事人於審判程序同意作為證據，法
    院審酌該言詞陳述或書面陳述作成時之情況，認為適當者，
    得為證據；當事人、代理人或辯護人於法院調查證據時，知
    有刑事訴訟法第159條第1項不得為證據之情形，而未於言詞
    辯論終結前聲明異議者，視為有前項之同意，同法第159條
    之5定有明文。該法之立法意旨在於傳聞證據未經當事人之
    反對詰問予以核實，原則上先予排除。惟若當事人已放棄反
    對詰問權，於審判程序中表明同意該等傳聞證據可作為證據
    ；或於言詞辯論終結前未聲明異議，基於尊重當事人對傳聞
    證據之處分權，及證據資料愈豐富，愈有助於真實發見之理
    念，且強化言詞辯論主義，使訴訟程序得以順暢進行，上開
    傳聞證據亦均具有證據能力。查下述經本院於審理期日踐行
    調查證據程序之被告以外之人審判外之陳述，除證人吳俊良
    、乙○○於警詢未經具結之供述外，經本院審酌全部卷證資
    料，認為作成當時之狀態，並無違背個人意思而為陳述或出
    於違法取供之情形，且無任何反於真實之情事，而公訴人於
    本院審理中並不爭執證據能力及真實性，另被告對於證據能
    力部分除未曾聲明異議之外，其經本院合法傳喚後，無正當
    理由拒不到庭，當屬反對詰問權之放棄，本院認為該等證據
    尚屬適當，故應認有證據能力。
貳、實體事項：
一、訊據被告甲○○於偵查中矢口否認有何收受贓物之犯行，辯
    稱伊不知道上開行動電話係竊取得來云云。經查，被告上開
    收受贓物之犯罪事實，業經證人吳俊良於偵查時結證明確；
    另上開MOTOROLA廠牌之行動電話確係被害人乙○○因失竊而
    喪失持有，亦據被害人乙○○於偵查中具結指述綦詳。此外
    ，復有讓渡書、通聯調閱查詢單等附卷可稽。又被告甲○○
    於警詢時供稱：吳明華現在並沒有工作，吳明華告訴伊說他
    手機很多等語。查吳明華曾有多次竊盜前科，且因竊盜案件
    入監服刑，有臺灣臺中地方法院檢察署刑案資料查註紀錄表
    附卷可稽。衡諸一般經驗法則，被告甲○○身為吳明華之胞
    弟，應該知道吳明華曾多次因竊盜案件入監服刑，其豈會對
    無業之吳明華卻可交付行動電話一事內心不生懷疑？被告於
    警詢自承其並未向吳明華詢問該行動電話之來源，益徵被告
    所辯不符常情。從而，本件事證明確，被告上開收受贓物之
    犯行，堪予認定。
二、核被告甲○○所為，係犯刑法第349條第1項之收受贓物罪。
    被告因詐欺案件，經本院以96年度易字第3904號判處有期徒
    刑5月，經減刑為有期徒刑2月又15日確定，於97年1月28日
    易科罰金執行完畢，有臺灣高等法院被告前案紀錄表1份在
    卷可稽。被告於刑之執行完畢後，5年內故意再犯本件有期
    徒刑以上之罪，為累犯，應依刑法第47條第1項規定，加重
    其刑。爰審酌被告有偽造文書、背信、詐欺之前科素行，有
    臺灣高等法院被告前案紀錄表在卷可查，被告收受贓物並予
    以轉售，使盜贓犯罪不易起獲，助長竊盜之歪風，本不宜寬
    縱，然其行為之可非難性尚不若實際下手行竊之人為重，惟
    其犯後否認犯行且拒不到庭之態度非佳，暨其犯罪動機、目
    的、手段、智識程度及生活狀況等一切情狀，量處如主文所
    示之刑，並諭知易科罰金之折算標準。
據上論斷，應依刑事訴訟法第299條第1項前段、第306條，刑法
第349條第1項、第47條第1項、第41條第1項前段，刑法施行法第
1條之1，判決如主文。
本案經檢察官丙○○到庭執行職務。
中    華    民    國    99    年    8    月    12    日
                  刑事第十二庭  法  官  周玉蘭
上正本證明與原本無異。
如不服本判決，應於送達後十日內向本院提出上訴狀（須附繕本
），上訴於臺灣高等法院臺中分院。
                                書記官  黃泰能
中    華    民    國    99    年    8    月    12    日
附錄論罪科刑法條
中華民國刑法第349條
收受贓物者，處3年以下有期徒刑、拘役或5百元以下罰金。
搬運、寄藏、故買贓物或為牙保者，處5年以下有期徒刑、拘役
或科或併科1千元以下罰金。
因贓物變得之財物，以贓物論。

司法院資訊處製作；財團法人民間司法改革基金會備份。
